臺灣花蓮地方法院民事簡易判決
111年度花簡字第214號
原      告  謝百勇  
被      告  陳芬妹  
上列當事人間請求給付票款事件，本院於民國111年10月17日言
詞辯論終結，判決如下：
    主      文
被告應給付原告新臺幣(下同)29萬元，及如附表所示之利息。
訴訟費用由被告負擔。
本判決得假執行。但被告如以29萬元為原告預供擔保，得免為假
執行。
    事實及理由
一、原告主張：被告因向伊借款而簽發如附表所示之本票3紙(下
    稱系爭本票)予伊，詎屆期經提示後竟不獲兌付。為此，爰
    依票據及借款之法律關係起訴請求被告清償等語。並聲明：
    如主文第1項所示。
二、被告則以：伊與原告為很熟識的朋友，系爭本票確為伊向原
    告借錢所簽發，本來是欠29萬元，但後來原告知道我女兒賣
    房子，便要求我給他40萬元，107年5月份時候有拿10萬元給
    原告並交付伊女兒古詩儀的提款卡，由原告每個月領5萬元
    領到11月，原告領完後才跟我講拿走40萬元；另訴外人何偉
    孝之聲明書（下稱系爭聲明書）亦可證明伊已清償40萬之事
    實，系爭本票債務伊業已還清，伊因太信任原告所以才未將
    系爭本票取回等語。並聲明：㈠原告之訴駁回。㈡如受不利判
    決，被告願供擔保請准宣告免為假執行。
三、本院之判斷：　
  ㈠按在票據上簽名者，依票上所載文義負責；發票人得記載對
    於票據金額支付利息及其利率。利率未經載明時，定為年利
    六釐。利息自發票日起算。但有特約者，不在此限；前述規
    定於本票票據權利亦有準用，票據法第5條、第28條、第124
    條法有明文。又按票據乃文義證券及無因證券，票據上之權
    利義務，悉依票上所載文義定之，與其基礎之原因關係各自
    獨立，票據上權利之行使，不以其原因關係存在為前提，執
    票人行使票據上權利時，就其基礎之原因關係確係有效存在
    ，不負舉證責任。若票據債務人以自己與執票人間所存抗辯
    之事由，對抗執票人，依票據法第13條規定觀之，應由票據
    債務人就該抗辯事由負舉證之責任。
　㈡經查，原告主張之前揭事實，業據提出系爭本票為證，且被
    告既已於言詞辯論期日中自承：「系爭本票都是我簽的，都
    是我跟原告借錢的。」(見本院卷第85頁)，足認系爭本票確
    因被告向原告借款所親簽。從而，原告主張兩造間就如附表
    所示之本票存有票據及借款之法律關係，自堪採信。
　㈢至被告雖抗辯原告已透過古詩儀之提款卡領款40萬元，系爭
    本票債務業已清償完畢，僅未取回系爭本票云云，並提出系
    爭聲明書及其自行整理之欠款史等件為證。惟此情業為原告
    所否認。又系爭聲明書係何孝偉在與古詩儀間之給付買賣價
    金事件（即本院108年度花簡字第63號，下稱前案）判決後
    ，為提起上訴所具狀，並附具有票號分別為TH0000000(票面
    金額10萬元)、TH0000000(票面金額10萬元)、CH0000000(票
    面金額6萬元)、CH0000000(票面金額4萬元)、CH0000000(票
    面金額10萬元)等本票影本，以證明其已將所收取之40萬元
    交付予古詩儀及被告等情，業據本院調取前案第一、二審案
    卷核閱無誤（其影本已附具於本院卷第123-130頁）；又系
    爭聲明書所附本票之票號與如附表所示本票之票號均不相同
    等情，復為兩造所不爭執（見本院卷第134頁），是系爭聲
    明書所附本票，與本件之本票，顯係二事，自難作為被告已
    清償系爭本票債務之證據。另被告自行整理之欠款史，僅為
    被告之書面陳述；又被告陳稱原告以古詩儀金融帳戶提款卡
    所領款項係用以清償系爭本票債務等情，被告復均未提出何
    證據以為佐證，自難作為被告有利之認定。
四、綜上所述，系爭本票既為被告所簽發，被告復無法證明其已
    清償票款或該票款所擔保之借款債權，是原告依票據及借款
    之法律關係，請求被告給付如主文第1項所示之金額及按年
    息6%計算之票據利息，自屬有據。　　
五、本件係依民事訴訟法第427條第2項第6款，適用簡易程序所
    為被告敗訴之判決，依同法第389條第1項第3款之規定，職
    權宣告假執行。並依同法第392條第2項規定，依被告聲請宣
    告被告如預供擔保後，得免為假執行。
六、訴訟費用負擔之依據：民事訴訟法第78條。
中　　華　　民　　國　　111 　年　　11　　月　　 4　　日
                  花蓮簡易庭  法  官  李立青
以上正本係照原本作成。
如不服本判決，應於送達後20日內，向本院提出上訴狀（上訴狀
須表明上訴理由）並繳納上訴審裁判費；如於本判決宣示後送達
前提起上訴者，應於判決送達後20日內補提上訴理由書（均須按
他造當事人之人數附繕本）。
如委任律師提起上訴者，應一併繳納上訴審裁判費。　　　　　
中　　華　　民　　國　　111 　年　　11　　月　　4 　　日
                              書記官  林政良
附表：(以下金額均為新臺幣，日期均為民國）
編號 本票號碼 票面金額 發  票  日 利  息  之  計  算 1 TH0000000 10萬元 104年12月17日 自104年12月17日起至清償之日止，按週年利率百分之6計算之利息。 2 TH0000000 14萬元 105年3月17日 自105年3月17日起至清償之日止，按週年利率百分之6計算之利息。 3 CH0000000 5萬元 107年11月15日 自107年11月15日起至清償之日止，按週年利率百分之6計算之利息。